【裁判字號】    97,審消債更,2797
【裁判日期】    980202
【裁判案由】    聲請更生程序
【裁判全文】
臺灣高雄地方法院民事裁定        97年度審消債更字第2797號
聲  請  人  甲○○
代  理  人  陳魁元律師
上列當事人因消費者債務清理事件聲請更生，本院裁定如下：
    主  文
聲請駁回。
聲請費用由聲請人負擔。
    理  由
一、按債務人對於金融機構因消費借貸、自用住宅借款、信用卡
    或現金卡契約而負債務，在聲請更生或清算前，應提出債權
    人清冊，以書面向最大債權金融機構請求協商債務清償方案
    並表明共同協商之意旨；債務人聲請更生時，應提出財產及
    收入狀況說明書及其債權人、債務人清冊，消費者債務清理
    條例（下稱本條例）第151 條第1 項及第43條第1 項分別定
    有明文。又聲請更生或清算不合程式、不備其他要件或拒絕
    提出關係文件者，法院應以裁定駁回之，但其情形可以補正
    者，法院應定期間先命補正，復為本條例第8 條、第46條所
    明定。
二、查本件聲請人向本院聲請更生，雖主張：其有不能清償債務
    情事，對於金融機構因消費借貸、自用住宅借款、信用卡或
    現金卡契約而負債務，曾以信函向最大債權金融機構請求協
    商，有前置協商退件通知函，且其無擔保或無優先權之債務
    總額未逾新臺幣1,200 萬元，復未經法院裁定開始清算程序
    或宣告破產，爰請求准予更生等語。
三、經查：聲請人雖曾發函予第一商業銀行股份有限公司（下稱
    第一銀行）請求協商債務，惟並未依金融機構債務協商機制
    規定檢附所有資料申請，經第一銀行以申請文件不符規定退
    件，是聲請人聲請更生，顯未遵循本條例第151 條第1 項規
    定對於金融機構因消費借貸、自用住宅借款、信用卡或現金
    卡契約所負債務與全體債權金融機構先行債務協商之機制，
    經本院於民國97年11月6 日裁定命聲請人於裁定送達後14日
    內補正申請協商證明文件，聲請人於97年11月11日收受上開
    裁定，再經本院於97年12月9 日以雄院高民啟二97審消債更
    2797字第57258 號發函命聲請人於函到5 日內補正，聲請人
    於97年12月15日收受該函文，雖陳報已於97年12月1 日向最
    大債權銀行第一銀行申請協商，惟經第一銀行函覆本院，聲
    請人又未補足資料而無法完成前置協商，有送達證書、第一
    銀行民事陳報狀在卷可稽，是本件聲請人聲請更生不合程式
    ，且經本院以裁定命補正而未補正，依上說明，自應駁回其
    更生之聲請，爰裁定如主文。
中    華    民    國    98    年    2     月    2     日
              民事第五庭    法      官  李昭彥
上為正本係照原本作成
如不服本裁定，應於裁定送達後10日內，以書狀向本院提出抗告
，並繳納抗告費新臺幣1千元
中    華    民    國    98    年    2     月    2     日
                            書  記  官  劉音利


司法院資訊處製作；財團法人民間司法改革基金會備份。
